【裁判字號】    98,親,1
【裁判日期】    980219
【裁判案由】    否認婚生子女
【裁判全文】
臺灣彰化地方法院民事判決                98年度親字第1號
原      告  甲○○
被      告  丙○○
兼法定代理
人          乙○○
上列當事人間否認婚生子女事件，本院於民國98年2月5日言詞辯
論終結，判決如下：
    主      文
確認被告乙○○（民國○○○年○○月○○○日生，身分證統一
編號：Ｚ000000000號）非原告自被告丙○○受胎所生
之女。
訴訟費用新臺幣仟元由被告負擔。
    事實及理由
一、原告起訴主張略以：原告與被告丙○○於民國（下同）91年
    9月18日結婚，原告於婚後96年1月離家，兩造並於97年10月
    13日協議離婚，離婚後兩造並未同居。原告於離婚前96年12
    月25日生下被告乙○○，然當時原告早已離開被告丙○○，
    依事實推斷，被告乙○○實非原告自被告丙○○所受胎，為
    此爰提起本件訴訟等語。並聲明如主文所示。
二、被告則以：同意原告之主張，對於法務部調查局鑑定書無意
    見等語。
三、原告主張之事實，業據其提出戶籍謄本二件，及法務部調查
    局鑑定書在卷可稽。經觀前揭鑑定書上記載：「參、鑑定結
    果：…二、依據遺傳法則，乙○○之各項DNA型別與李洧睿
    之各項相對應型別均無矛盾，經計算其CPI值為2.08×10之
    5次方以上，研判李洧睿極可能（機率99.99％以上）為乙○
    ○之生父。」等語，核與原告之主張相符，而被告亦同意原
    告所主張之事實（本院98年2月5日言詞辯論筆錄參照），是
    被告丙○○未進行血緣之鑑定，然否認子女訴訟，係確定該
    子女之真實身分，重在實質身分之調查，鑑定當事人間之血
    緣關係，並非推翻子女婚生推定之唯一方法。是經揆諸前揭
    事證，原告主張被告乙○○非原告自被告丙○○受胎所生乙
    情，應值採信。
四、按從子女出生日回溯第一百八十一日起至第三百零二日止，
    為受胎期間。能證明受胎回溯在前項第一百八十一日以內或
    第三百零二日以前者，以其期間為受胎期間。又妻之受胎，
    係在婚姻關係存續中者，推定其所生子女為婚生子女。前項
    推定，夫妻之一方或子女能證明子女非為婚生子女者，得提
    起否認之訴。前項否認之訴，夫妻之一方自知悉該子女非為
    婚生子女，或子女自知悉其非為婚生子女之時起二年內為之
    ，民法第一千零六十二條、第一千零六十三條第一項、第二
    項前段定有明文。本件被告乙○○受胎期間，既在原告與被
    告丙○○婚姻關係存續中，依法自應推定被告乙○○為原告
    與被告丙○○之婚生子。然被告乙○○既非原告自被告丙○
    ○受胎所生等情，已如前述，則原告於97年12月22日（參見
    起訴狀上本院收狀章日期），即在知悉子女出生之日起二年
    內，提起本件否認子女訴訟，依前揭法律規定，為有理由，
    應予准許。
五、訴訟費用負擔之依據：民事訴訟法第七十八條、第八十五條
    第一項前段。
中    華    民    國    98    年    2     月    19    日
                        臺灣彰化地方法院家事法庭
                              法  官  謝仁棠
以上正本係照原本作成。
如對本判決上訴，須於判決送達後20日之不變期間內，向本院提
出上訴狀（須附繕本）。
中    華    民    國    98    年    2     月    19    日
                              書記官  廖建興


司法院資訊處製作；財團法人民間司法改革基金會備份。
